臺灣嘉義地方法院刑事判決              100年度訴字第381號
公  訴  人  臺灣嘉義地方法院檢察署檢察官
被      告  林明志
選任辯護人  陳國瑞律師
上列被告因違反毒品危害防制條例案件，經檢察官提起公訴（10
0年度毒偵字第316號），被告就被訴事實為有罪之陳述，本院合
議庭裁定由受命法官獨任以簡式審判程序審理判決如下：
     主  文
林明志施用第一級毒品，累犯，處有期徒刑壹年。扣案毒品甲基
安非他命貳包（含袋驗餘合計重壹點貳壹陸玖公克）內之甲基安
非他命沒收銷燬之；上開毒品外包裝夾鏈袋貳個、斜削吸管壹支
、吸管貳支及未使用過夾鏈袋肆個均沒收。
     犯 罪 事 實 及 理 由
一、犯罪事實：
    林明志曾因施用毒品案件，依本院98年度毒聲字第312號裁
    定送觀察、勒戒後，認無繼續施用傾向，於98年12月11日執
    行完畢釋放出所，經臺灣嘉義地方法院檢察署檢察官以98年
    度毒偵字第1673號為不起訴處分確定。詎林明志仍不知悔改
    ，猶基於施用第一級、第二級毒品之犯意，於100年2月26日
    凌晨3時40分許採尿回溯3、4天前之某時（不含當日凌晨1時
    30分許為警查獲後之時間），在嘉義縣大林鎮某處加油站廁
    所內，以將海洛因及甲基安非他命攙混燒烤吸食其煙氣之方
    式，同時非法施用海洛因及甲基安非他命1次。嗣於100年2
    月26日凌晨1時30分許為警在同縣鎮○○路381號前查獲，經
    扣得其所有如附表所示之物，復採驗其尿液結果呈嗎啡及甲
    基安非他命陽性反應。
二、證據：
 (一) (1)被告林明志之自白；(2)尿液送驗編號與姓名對照表、民雄
    警分局查獲毒品案件採尿檢體委外送驗監管紀錄表；正修科
    技大學超微量研究科技中心尿液檢驗報告；(3)扣案如附表所
    示物品；(4)行政院衛生署食品藥物管理局檢驗報告書；(5)自
    願搜索同意書、搜索扣押筆錄、扣押物品收據、扣押物品目
    錄表、扣押書；(6)臺灣高等法院被告前案紀錄表；(7)臺灣嘉
    義地方法院檢察署98年度毒偵字第1673號不起訴處分書。
 (二) 毒品施用後，於尿液中可檢出之最大時限，與施用劑量、施
    用頻率、施用方式、施用者飲水量之多寡、個人體質、代謝
    情況、檢體收受時間及所用檢測方法之靈敏度等因素有關，
    因個案而異，依文獻記載，施用後一般於尿液中可檢出之最
    大時限，海洛因約為2至4天，甲基安非他命則約為1至5天之
    情，經行政院衛生署管制藥品管理局92年3月10日管檢字第
    0920001495號函說明綦詳。又非法施用毒品海洛因、甲基安
    非他命並無固定模式，其均可以口服、鼻吸、煙吸或（靜脈
    或皮下）注射等方式濫用，而依行政院衛生署彙編之「藥物
    濫用案件暨檢驗統計資料」顯示，國內不乏有將海洛因與甲
    基安非他命混用之案例，亦據行政院衛生署管制藥品管理局
    97年3月3日管檢字第0970001991號函說明無誤（行政院衛生
    署管制藥品管理局編印《濫用藥物檢驗相關解釋彙編》參照
    ）。是被告供承於前揭時地攙混海洛因及甲基安非他命燒烤
    吸食其煙氣之任意性自白，揆諸全卷並無歧異之事證，並無
    不可採信之理由，應堪認定。
三、按海洛因、甲基安非他命分別係毒品危害防制條例第2條第2
    項第1款、第2款所定之第一級、第二級毒品。核被告所為，
    係犯毒品危害防制條例第10條第1項、第2項之施用第一級、
    第二級毒品罪。被告係一行為同時施用海洛因及甲基安非他
    命，為想像競合犯，應依刑法第55條規定，從一重之施用第
    一級毒品罪處斷。其持有第一級毒品海洛因、第二級毒品甲
    基安非他命之行為，應為施用之高度行為所吸收，不另論罪
    。公訴意旨論列被告施用第一級毒品與施用第二級毒品罪行
    ，認其犯意各別，罪名有異，應分論併罰云云，並無卷證可
    憑，且與被告可採之自白不符，容有誤會。
四、被告前因竊盜案件，經本院99年度嘉簡字第31號判決處有期
    徒刑3月確定，於99年10月14日易服社會勞動執行完畢，所
    受宣告之刑，以已執行論，有卷附臺灣嘉義地方法院檢察署
    觀護人辦理易服社會勞動結案報告書及臺灣高等法院被告前
    案紀錄表可佐，其於5年內故意再犯本件有期徒刑以上之罪
    ，為累犯，應依刑法第47條第1項加重其刑。
五、爰審酌被告前即曾因施用毒品經觀察、勒戒後為不起訴處分
    ，仍不知悛悔，意志不堅，復予施用，主要雖係戕害自身健
    康，然施用毒品流弊所及，危害甚鉅，非可輕縱，姑念其事
    後坦承犯行，並斟酌其智識程度、生活狀況及犯後態度良好
    等一切情狀，量處如主文所示之刑，以資儆懲。
六、本件扣案如附表所示之物品，或為查獲之第二級毒品甲基安
    非他命，或為供被告施用毒品所用或預備之物，均詳如附表
    所載，應各依毒品危害防制條例第18條第1項前段沒收銷燬
    ，或依刑法第38條第1項第2款均沒收。
據上論斷，應依刑事訴訟法第273條之1第1項、第299條第1項前
段、第310條之2、第454條，毒品危害防制條例第10條第1項、第
2項、第18條第1項前段，刑法第11條、第47條第1項、第55條、
第38條第1項第2款，判決如主文。
本案經檢察官吳咨泓到庭執行職務。
中    華    民    國   100    年    9     月    9     日
                      刑事第四庭法  官  蔡憲德
以上正本證明與原本無異。
如不服本判決應於收受判決後10日內向本院提出上訴書狀，並應
敘述具體理由；其未敘述上訴理由者，應於上訴期間屆滿後20日
內向本院補提理由書（均須按他造當事人之人數附繕本）「切勿
逕送上級法院」。
中    華    民    國   100    年    9     月    9     日
                                書記官  李珈慧
附錄本案論罪科刑法條
毒品危害防制條例第10條：
  施用第一級毒品者，處六月以上五年以下有期徒刑。
  施用第二級毒品者，處三年以下有期徒刑。
  附表
┌───────┬──────┬────────┬───────┐
│物 品         │數量        │性質或用途      │沒收銷燬或沒收│
│              │            │                │依據          │
├───────┼──────┼────────┼───────┤
│甲基安非他命  │2包，合計重1│查獲之第二級毒品│依毒品危害防制│
│              │.2172公克， │。              │條例第18條第1 │
│              │取其中部分鑑│                │項前段沒收銷燬│
│              │驗用罄，驗餘│                │（就鑑驗賸餘之│
│              │重1.2169公克│                │毒品部分）。  │
│              │（以上均含袋│                │              │
│              │秤重）      │                │              │
├───────┼──────┼────────┼───────┤
│上開甲基安非他│2個         │防止毒品裸露、逸│依刑法第38條第│
│命外包裝夾鏈袋│            │出及潮濕，供犯罪│1項第2款沒收。│
│              │            │所用之物。      │              │
├───────┼──────┼────────┼───────┤
│斜削吸管      │1支         │鏟取毒品，供犯罪│同上          │
│              │            │所用之物。      │              │
├───────┼──────┼────────┼───────┤
│吸管          │2支         │吸食毒品煙氣，供│同上          │
│              │            │犯罪所用之物。  │              │
├───────┼──────┼────────┼───────┤
│未使用過夾鏈袋│4個         │擬分裝毒品便利施│同上          │
│              │            │用，供犯罪預備之│              │
│              │            │物。            │              │
└───────┴──────┴────────┴───────┘